【裁判字號】    92,聲再,8
【裁判日期】    921030
【裁判案由】    聲請再審
【裁判全文】
臺灣士林地方法院刑事裁定                            九十二年度聲再字第八號
    聲  請  人
    即  被  告  甲○○
右列聲請人因家庭暴力罪之傷害案件，就本院九十一年度簡上字第一一號確定判決，
聲請再審，本院裁定如左：
    主  文
聲請駁回。
    理  由
一、聲請再審意旨略以：按告訴乃論之罪，告訴人於第一審辯論終結前，得撤回其告
    訴，刑事訴訟法第二百三十八條第一項著有明文，告訴乃論之罪經撤回告訴者，
    應視為未告訴。查聲請人即被告甲○○與告訴人林佩芸於民國（下同）九十年九
    月二十日就家庭暴力傷害案件達成和解，林佩芸同意撤回告訴，此有雙方簽蓋之
    和解書為憑，但臺灣士林地方法院第一審刑事簡易判決係於九十年九月二十六日
    所為，上訴後臺灣士林地方法院合議庭第二審之刑事判決是在九十一年五月一日
    所為，足見兩造之和解及林佩芸之撤回告訴係在刑事案件辯論終結之前，原審仍
    維持簡易庭之判決即有未當，而此重要確實之新證據自應對聲請人為無罪之判決
    ，故依法聲請再審云云。
二、按刑事訴訟法第四百二十條第一項第六款規定，有罪之判決確定後，因發現確實
    之新證據，足認受有罪判決之人應受無罪、免訴、免刑或輕於原判決所認定罪名
    之判決者，得聲請再審，而所謂「確實之新證據」，係指就該新證據之本身作形
    式上觀察，毋須經調查程序，顯然可認為足以動搖原確定之判決（最高法院四十
    年臺抗字第二號判例意旨參照）。如係聲請傳訊證人，或係他人事後追述當時見
    聞之空洞言詞，或係事後任意由人出具一張證明書證明受判決人以前所為有利之
    主張係屬實在，而不足以推翻原確定判決所憑之證據者，均非上開所謂「確實之
    新證據」（最高法院四十一年臺抗字第一號、三十三年抗字第七十號、四十九年
    臺抗字第七十二號判例意旨參照）。
三、按告訴乃論之罪，告訴人於第一審辯論終結前，得撤回其告訴，刑事訴訟法第二
    百三十八條第一項定有明文。經查本件告訴人林佩芸於第一審辯論終結前，並未
    撤回其告訴，此有本院九十年度簡字第一０六二號刑事案卷可稽。是聲請人主張
    其與告訴人林佩芸於第一審辯論終結前已達成和解，並非「顯然可認為足以動搖
    原確定之判決」，無從推翻原確定判決所憑之證據，該和解書並非刑事訴訟法第
    四百二十條第一項第六款所指之「確實之新證據」。則聲請人依刑事訴訟法第四
    百二十條第一項第六款聲請再審，即非有據，自應予以駁回。
據上論斷，應依刑事訴訟法第四百三十四條第一項，裁定如主文。
中      華       民       國     九十二    年     十     月     三十    日
                                       臺灣士林地方法院刑事第三庭
                                           法  官  李  育  仁
右正本證明與原本無異。
如不服本裁定，應於送達後五日內，向本院提出抗告狀。
                                           書記官  李  家  敏
中      華       民       國     九十二    年    十一    月      三     日


司法院資訊處製作；財團法人民間司法改革基金會備份。
